Daniel Gomes

Pedro Leopoldo - MG/ Brasil | (31) 99967 6553 | E-mail: daniel.eggomes@hotmail.com |

LinkedIn: https://www.linkedin.com/in/daniel--gomes/ | Portfólio: https://danthzz.netlify.app/

Github: https://github.com/danthzz

Resumo

Desenvolvedor Full Stack, especializado em React. Js. Trabalhando profissionalmente com React desde 2022, melhorando o desempenho e integração de aplicações, tenho experiência no desenvolvimento de aplicações com Node. js, automações e análise de dados usando Python.

Experiência Profissional

FULL STACK SOFTWARE DEVELOPER | PRUFTECHNIK MGS | 01/2023 - O MOMENTO

 Responsável pelo desenvolvimento e manutenção de soluções em software, automatização de processos e análise de dados usando as seguintes tecnologias:
React.js, Node.js, Express, TypeScript, Docker, .NET, Python e AWS (Amazon Web Services).

AUXILIAR AEROPORTUÁRIO | PROAIR | 10/2022 - 01/2023

• Responsável por auxiliar passageiros com necessidades especiais (Deficientes, Idosos e Menores de idade) desde o check-in até o embarque.

OPERADOR MÓVEL | AUTO PARK | 06/2021 - 10/2022

 Responsável por manter a organização e segurança dos pátios de estacionamento do aeroporto internacional de Belo Horizonte.

TÉCNICO EM ELETRÔNICA | VA BARRETO | 12/2020 - 06/2021

 Responsável por manutenções preventivas, corretivas e instalação de portas giratórias, detectores de metais e controles de acesso.

ESTAGIÁRIO DE ENGENHARIA ELÉTRICA | LAFARGEHOLCIM | 09/2019 - 06/2020

• Responsável por abrir OS no SAP, dar baixa nas OS já realizadas, abrir requisições de compras para os materiais necessários para as manutenções, criação de relatórios dos serviços executados, relatórios de gastos e trabalho em campo.

Educação

GRADUAÇÃO EM ANÁLISE E DESENVOLVIMENTO DE SISTEMAS | CENTRO UNIVERSITÁRIO UNICESUMAR

- Situação: Em Andamento
- Data prevista para conclusão: 06/2024

APRENDIZAGEM EM MANUTENÇÃO ELÉTRICA INDUSTRIAL | SENAI-MG

• Situação: Concluído

· Período de curso: 02/2016 - 07/2017

Cursos e Certificados

- Full Stack JavaScript One Bit Code;
- Bootcamp Pottencial .NET Developer Digital Innovation One;
- User Experience FIAP;
- Javascript (Intermediate) HackerRank;
- Node HackerRank;
- React HackerRank;
- Curso de SQL DevMedia;
- Gestão de Tempo Udemy

Informações Adicionais

- Pacote Office Avançado;
- Manutenção elétrica e eletrônica;
- Informática;
- ERP SAP;
- Inglês Intermediário;
- CNH AB